臺灣高等法院臺南分院刑事裁定    100年度毒抗字第351號
抗  告  人
即  被  告  楊健成
上列抗告人因聲請觀察勒戒案件，不服臺灣雲林地方法院中華民
國100年10月21日裁定（100年度毒聲字第259號）提起抗告，本
院裁定如下：
    主  文
抗告駁回。
    理  由
一、抗告意旨略以：被告現有2個小孩嗷嗷待哺，妻又需照顧不
    良於行之祖母，家中生計大都需被告負擔，懇請鈞長能給被
    告自新機會，指定醫院給予被告在外戒除毒癮，俾能照顧家
    庭，請准予緩起訴處分云云。
二、按犯毒品危害防制條例第10條之罪者，檢察官應聲請法院裁
    定，或少年法院（地方法院少年法庭）應先裁定，令被告或
    少年入勒戒處所觀察、勒戒，其期間不得逾2月。依前項規
    定為觀察、勒戒或強制戒治執行完畢釋放後，五年後再犯第
    10條之罪者，適用本條前二項之規定。同條例第20條第1、3
    項分別定有明文。
三、經查：
  (一)被告於警詢、偵訊時已坦承有施用第一級毒品海洛因犯行，
    而被告於100年8月26日下午6時5分為警採集之尿液，檢送詮
    昕科技股份有限公司以酵素免疫分析法（EIA）篩檢及氣相
    層析質譜儀法（GC/MS）檢驗結果，確呈可待因、嗎啡、安
    非他命及甲基安非他命陽性反應，有雲林縣警察局北港分局
    查獲毒品案件嫌犯尿液真實姓名表及詮昕科技股份有限公司
    100年9月7日報告編號00000000濫用藥物尿液檢驗報告各1份
    在卷可稽，且有海洛因毒品2小包（毛重共0.20公克）、注
    射針筒1支、塑膠鏟管1支等扣案物品可佐。而尿液毒品檢驗
    ，若以氣相層析質譜儀分析法確認，均不致產生偽陽性反應
    ，此有行政院衛生署管制藥品管理局92年6月20日管檢字第
    0920004713號函可參，故前揭尿液檢驗報告足以排除偽陽性
    反應之發生，該尿液檢驗結果堪以採信。
  (二)次者，甲基安非他命經口服投與後約70％於24小時內自尿中
    排出，約90％於96小時內自尿中排出，且甲基安非他命成分
    之檢出與其投與方式、投與量、個人體質、採尿時間與檢測
    儀器之精密度等諸多因素有關，因此僅憑尿液中呈安非他命
    及甲基安非他命陽性反應，並無法確實推算吸食時間距採集
    時間之長短，然依上述資料推斷，最長不會超過4日即96小
    時，業據行政院衛生署藥物食品檢驗局以（73）藥檢壹字第
    030221號、（81）藥檢壹字第8114885號、（81）藥檢壹字
    第001156號敘明可查。上開各情，同為本院職務上已知之事
    實。是被告如未於100年8月26日下午6時5分許為警採尿時起
    96小時內之某時許，在不詳地點，以不詳方式，施用第二級
    毒品甲基安非他命1次，當無可能於其尿液中驗得此類毒品
    之陽性反應。
  (三)綜上，被告有於100年8月26日在雲林縣口湖鄉後厝村4鄰後
    厝36號住處，以將海洛因摻水置入針筒內，注射身體血管之
    方式，施用第一級毒品海洛因1次，及於100年8月26日下午6
    時5分許為警採尿時點回溯96小時內之某時許，在不詳地點
    ，以不詳方式，施用第二級毒品甲基安非他命1次之事實，
    事證明確，洵堪認定。再被告曾於91年間經聲請觀察勒戒，
    此次施用第一級毒品海洛因、第二級毒品甲基安非他命之時
    間分別為100年8月26日、100年8月26日下午6時5分許為警採
    尿時點回溯96小時內之某時許，距離前次觀察勒戒執行完畢
    釋放業逾5年，有卷附之臺灣高等法院被告前案紀錄表1紙在
    卷可佐，揆諸前揭規定，檢察官聲請法院裁定，令被告入勒
    戒處所觀察、勒戒，於法有據。
四、從而，原審依毒品危害防制條例第20條第3項、第1項，觀察
    勒戒處分執行條例第3條第1項規定，准許檢察官之聲請，裁
    定被告應送勒戒處所觀察、勒戒，依法並無不合。是本件抗
    告，並無理由，應予駁回。
五、據上論結，應依刑事訴訟法第412條，裁定如主文。
中    華    民    國   100    年    11    月    10    日
                  刑事第七庭    審判長法  官  李文福
                                      法  官  高榮宏
                                      法  官  陳顯榮
以上正本證明與原本無異。
不得再抗告。
                                      書記官  蔡財
中    華    民    國   100    年    11    月    11    日